臺灣桃園地方法院刑事判決　　　　　　　　　　　　　九十一年度易字第二四一號
　　公　訴　人　臺灣桃園地方法院檢察署檢察官
　　被　　　告　己○○
右列被告因傷害案件，經檢察官提起公訴（九十年度偵字第一七六六四號），本院判
決如左：
    主  文
己○○傷害人之身體，處有期徒刑肆月，如易科罰金，以參佰元折算壹日。
    事  實
一、己○○於民國九十年九月十八日十一時許，因「納莉」颱風襲台挾帶豐沛之降雨
    ，造成位於桃園縣平鎮市○○里○鄰○○道路旁之魚池水位高漲，惟恐潰堤釀成
    魚池因此排出之水流漫淹殃及下游住家，當即出面阻止己○○等人施工，雙方意
    見不合發生爭執，丑○○遂拾取地面之石塊丟擲正在操作怪手之司機丙○○，然
    不慎傷及站立於怪手旁之己○○左小腿，己○○一時氣忿，竟基於普通傷害之故
    意，以徒手推擠毆打丑○○，導致其受有胸部挫傷併左側第四、五肋骨骨折及右
    側第五－九肋骨骨折、左側上、下肢多處擦傷之傷害。
二、案經丑○○告訴由桃園縣警察局平鎮分局報告臺灣桃園地方法院檢察署檢察官偵
    查起訴。
    理  由
一、訊據被告己○○對於右揭事實坦承不諱，核與告訴人丑○○指訴遭己○○毆打之
    情節相符，並經在場之證人壬○○、甲○○、癸○○、辛○○、子○○、乙○○
    、戊○○於偵查中證述屬實，另有診斷證明書乙紙附卷可稽。被告雖辯稱：係出
    於自衛而反擊云云。惟按刑法第二十三條之「正當防衛」，係以對於現在不法之
    侵害，而出於防衛自己或他人權利之行為為要件。因之正當防衛，必對現在之不
    法侵害，始能成立，若侵害已成過去，或預料有侵害而侵害尚屬未來，則其加害
    行為，自無成立正當防衛之可言。查：被告遭告訴人投擲之磚塊砸傷後，雖告訴
    人另有拾取磚塊之舉動，然並未對被告或其他在場之人有持續之攻擊行為，已據
    被告於本院審理時陳明，足見，被告所受之不法侵害已成過去，而告訴人縱有拾
    取磚頭之行為，然既無積極持以丟擲之行為，被告貿然對其施以反擊，要僅認係
    預料未來之危害之防範，依上說明，其推擠毆打告訴人，顯非為排除現時不法侵
    害而為，核與足以阻卻違法之正當防衛要件不合，自不得據此寬免其刑事責任。
    至告訴人自警、偵訊以迄於本院審理時，雖一再指稱：係遭被告與庚○○、丁○
    ○及丙○○等人共同毆打云云。然為被告否認，且與上述證人壬○○、甲○○、
    癸○○、辛○○、子○○、乙○○、戊○○所述之毆打事件經過不符。徵諸幾位
    證人均與雙方素無怨隙，對於被告毆打告訴人之情，於檢察官訊問時不曾匿飾迴
    護，衡情亦無獨厚庚○○、丁○○及丙○○之理，其等之證詞應有其客觀公允之
    可信度。是告訴人有關共同毆打部分之指訴，自不宜據採，附此敘明。事證已明
    ，被告右揭傷害犯行，可以認定。
二、核被告所為係犯刑法第二百七十七條第一項之傷害罪。爰審酌被告之品行、犯罪
    之動機、目的、手段、犯罪時所受之刺激、被害人所傷害程度頗為嚴重及被告犯
    罪後坦承之態度等一切情狀，量處如主文所示之刑，並諭知易科罰金之折算標準
    。
據上論斷，應依刑事訴訟法第二百九十九條第一項前段，刑法第二百七十七條第一項
、第四十一條第一項前段、罰金罰鍰提高標準條例第一條前段、第二條，判決如主文
。
本案經檢察官蔡孟莉到庭執行職務
中      華      民      國      九十一      年      三      月    十一  日
                                臺灣桃園地方法院刑事第五庭
                      法  官  江振義
右正本證明與原本無異。
如不服本判決，應於判決送達後十日內向本院提出上訴狀( 應附繕本 )，上訴於
臺灣高等法院。
                                    書記官   廖宜政
中        華        民        國   九十一   年   三   月    十二    日
刑法第二百七十七條
傷害人之身體或健康者，處三年以下有期徒刑，拘役或一千元以下罰金。
犯前項之罪，因而致人於死者，處無期徒或七年以上有期徒刑，致重傷者，處三年以
上、十年以下有期徒刑。
